# 购买软件产品，安装在公司生产的机器上用于销售，如何进行会计处理

提问人：annie2001 时间：2017-05-27 08:44:11
公司购买某软件产品 500 套，安装在公司生产的机器上用于销售，软件产品如何入账，如何分配到生产的机器成本中？

回答人：chenyiwei
这种情况下，因为软件不单独销售，只能作为机器设备的组成部分进行销售，因此购入的软件应确认为存货（类似于原材料），其成本分摊计入到安装了该软件的机器设备的成本中，随着机器设备对外销售和成本结转，将这部分软件的外购成本一并转入销售成本。